臺灣高等法院臺南分院刑事判決
109年度上訴字第1391號
上  訴  人  
即  被  告  林文義


選任辯護人  曾錦源律師
上列上訴人因傷害案件，不服臺灣嘉義地方法院109年度訴字第2
25號中華民國109年9月30日第一審判決（起訴案號：臺灣嘉義地
方檢察署109年度偵字第2917號），提起上訴，本院判決如下：
    主  文
原判決撤銷。
林文義犯傷害罪，處拘役肆拾日，如易科罰金，以新臺幣壹仟元
折算壹日。緩刑貳年。
    事  實
一、林文義為陳月秀配偶林山佐之姪，菲律賓籍之MACALINAO RI
    ZA SELVANO（中文姓名：梅卡）於民國107 年1 月1 日來臺
    ，並自同年月5 日起以陳月秀為雇主，擔任林山佐父親（林
    水藤）及母親之看護，林水藤於108 年10月14日起，入住嘉
    義縣○○鄉○○村○○號00號「臺中榮民總醫院灣橋分院」511 號
    病房，梅卡亦陪同林水藤而在該病房內擔任看護，林文義於
    108 年10月16日上午8 時12分前某時許，前往上開病房探視
    林水藤，因認梅卡將病床上之林水藤攙扶之動作不當，心生
    不滿，基於傷害之犯意，徒手強壓梅卡頭部朝病床旁鐵製護
    欄撞擊，梅卡因此受有左眼外眼角下方腫痛、左臉鈍傷疼痛
    之傷害。
二、案經梅卡訴由臺灣嘉義地方檢察署檢察官偵查起訴。
    理  由
壹、程序部分
　　就本判決所引用之傳聞證據，本件當事人均明示同意有證據
    能力（本院卷114頁），且於本院審理時，經逐一提示後，
    迄於言詞辯論終結前，未聲明異議，本院認該些證據做成之
    過程、內容均具備任意性、合法性，其陳述與本件待證事實
    具有關聯性，合於一般供述證據之採證基本條件，且證明力
    非明顯過低，以之作為證據，均屬適當，依刑事訴訟法第15
    9條之5第1項規定，皆有證據能力。
貳、實體部分
一、訊據被告對其上述傷害犯行，坦承不諱（本院卷122-123頁
    ），核與證人即告訴人梅卡證述情節相符，並有上明眼科診
    所函檢送告訴人病歷資料、陽明醫院診斷證明書、臺中榮民
    總醫院嘉義分院109 年8 月7日函檢附護理紀錄、護理站排
    班表、LINE通訊軟體對話記錄翻拍照片、傷勢照片、勞動部
    勞動力發展署109 年3 月6 日函檢附申訴派案單、109 年8 
    月5 日函在卷可參（交查卷15-17、115-117頁；他字卷5-11
    頁；本院卷二11、13-22頁），被告自白核與事實相符，事
    證明確，被告犯行堪以認定，應依法論科。
二、核被告所為，係犯刑法第277 條第1 項之傷害罪。
參、撤銷改判之理由及量刑
一、撤銷改判
　　原審以被告犯行罪證明確，予以論罪科刑，固非無見，惟被
    告於本院審理時坦承犯行，且與告訴人達成調解，賠償告訴
    人新臺幣6萬元，並獲致告訴人之諒解，有臺灣嘉義地方法
    院調解筆錄在卷可查（本院卷127頁），原審未及審酌此一
    量刑有利因素，其量刑應有未當，自應由本院撤銷改判。
二、量刑　　
　　審酌被告為成年人，因對告訴人攙扶其爺爺之動作不認同，
    一時氣憤，對他國入境來臺從事看護工作之告訴人為上述犯
    行，造成其受有上述傷害，雖非可取，惟告訴人所受之傷害
    程度不重，被告於本院審理時終知坦承犯行，已與告訴人達
    成調解，並賠償告訴人，獲致告訴人諒解，有上述調解書在
    卷可查，且被告並無前科，素行良好，有臺灣高等法院被告
    前案紀錄表可參，暨其自陳高職畢業之智識程度、已婚，育
    有二位成年子女，與父母、妻小同住，務農，月收入約1萬
    餘元之家庭生活、經濟與工作狀況等一切情狀，量處如主文
    第二項所示之刑，並諭知易科罰金之折算標準。
三、緩刑
　　查被告前未曾受有期徒刑以上刑之宣告，有臺灣高等法院被
    告前案紀錄表在卷可查，其因不滿告訴人攙扶其祖父之方式
    ，一時失慮，而犯本案，於本院審理時坦白認罪，應具反躬
    深省改過自新之可能，且已與告訴人達成調解，賠償損害，
    告訴人於調解內容中，並同意原諒被告，予被告緩刑之宣告
    （本院卷127頁）。再者，罪刑宣告本身即有一定之警惕效
    果，且同就應報觀點而論，緩刑宣告效力事後遭撤銷而喪失
    ，絕大程度取決於行為人本身之後續舉止，緩刑祇不過是刑
    罰暫緩執行而已，以刑罰為後盾之緩刑宣告，不唯使其仍具
    充分之個別威嚇力，更可確立刑罰應報予行為人痛苦之本質
    ，無論對行為人本身或一般人而言，刑罰之威嚇功用，殆不
    至因緩刑而減弱，亦無損於刑罰目的之實現。故本院考量被
    告犯後之態度及上開一切情狀，認被告已深具悔意，經此偵
    、審程序及科刑之教訓，當已知所警惕，信無再犯之虞，本
    院認對被告所宣告之刑，以暫不執行為適當，爰依刑法第74
    條第1項第1款規定，併予宣告緩刑二年，以勵自新。
據上論斷，應依刑事訴訟法第369條第1項前段、第364條、第299
條第1項前段，刑法第277條第1項、第41條第1項前段、第74條第
1項第1款，刑法施行法第1條之1第1項，判決如主文。
本案經檢察官柯文綾提起公訴，檢察官鄭益雄到庭執行職務。
中　　華　　民　　國　　110 　年　　3 　　月　 18 　　日
                  刑事第六庭    審判長法　官 張瑛宗　　
                                      法　官 李秋瑩
                                      法　官 林坤志
以上正本證明與原本無異。
如不服本判決應於收受送達後20日內向本院提出上訴書狀，其未
敘述上訴理由者，並得於提起上訴後20日內向本院補提理由書（
均須按他造當事人之人數附繕本）「切勿逕送上級法院」。
　　　　　　　　　　　　　　　　　　　書記官  凌昇裕
中　　華　　民　　國　　110 　年　　3 　　月　　18　　日
附錄論罪科刑法條：
中華民國刑法第277 條
傷害人之身體或健康者，處五年以下有期徒刑、拘役或五十萬元
以下罰金。
犯前項之罪，因而致人於死者，處無期徒刑或七年以上有期徒刑
；致重傷者，處三年以上十年以下有期徒刑。